# 求助陈版主！重大资产收购支付的中介费用是否可以认列为非经常性损益

提问人：haze122 时间：2016-04-11 22:19:20
陈版主，请教下重大资产重组支付的中介费用应该记入管理费用还是投资收益？另外这类性质的费用能否归在非经常性损益中？

回答人：chenyiwei
一般计入管理费用。且不属于非经常性损益。主要考虑：此类收购是与企业的业务发展规划相关的，因此不能说与正常经营业务无关，且没有证据表明在可预见的未来不会重复发生。